【裁判字號】    95,易緝,81
【裁判日期】    950825
【裁判案由】    竊盜等
【裁判全文】
臺灣桃園地方法院宣示判決筆錄          95年度易緝字第81號
公  訴  人  臺灣桃園地方法院檢察署檢察官
被      告  甲○○
                    （另案於臺灣臺中監獄執行中）
指定辯護人  本院公設辯護人  林銘宏
上列被告因竊盜等案件，於中華民國九十五年八月二十五日下午
四時許，在本院第一法庭宣示判決，出席職員如下：
          法  官  袁雪華
          書記官  邱仲騏
          通  譯
法官起立朗讀判決主文、犯罪事實要旨、處罰條文、附記事項，
及告以上訴限制、期間並提出上訴狀之法院，且諭知記載其內容
：
一、主  文：
    甲○○連續行使偽造私文書，足以生損害於他人，處有期徒
    刑貳年。扣案之遭變造之「丁○○」機車駕駛執照上之甲○○照片壹幀、附表一所示「陳忠信」署押參枚、指印拾貳枚
    、附表二所示「李逸蓉」署押參枚均沒收。
二、犯罪事實要旨：
    甲○○基於意圖為自己不法之所有之普通竊盜、詐欺取財、
    行使偽造私文書及行使變造特種文書之概括犯意，連續為下
    列之犯行：
  (一)甲○○於民國九十二年四月九日中午十二時三十分許，在彰
    化縣員林鎮○○路○段三五九號「柏昌資訊社」內，趁戊○○不注意之際，竊取其置放於櫃臺上之皮夾一個（內有新臺
    幣＜下同＞四千元、戊○○之身分證、汽車駕駛執照各一張
    、健保卡二張、華南商業銀行信用卡、荷蘭銀行信用卡各一
    張、玉山商業銀行信用卡二張，得手後，甲○○隨即於不詳
    地點，在上開所竊得之玉山商業銀行信用卡（卡號：000
    0000000000000號）背面之簽名欄上，填寫自
    己之姓名「甲○○」，藉以表示自己為真正持卡人，在有效
    期限內有權使用該信用卡，旋於同日下午一時二分許，至彰
    化縣員林鎮○○路三八六號之「鈺珊銀樓」，佯為上開遭偽
    造信用卡之真正持卡人，向店員乙○○刷卡購買九千七百元
    之黃金項鍊一條，並以複寫方式於信用卡傳統簽帳單一式二
    聯之客戶簽名欄上簽寫「甲○○」，據以表示名義持卡人確
    認交易標的及金額，及向發卡銀行請求撥付消費款項予特約
    商店之意，並做為特約商店經由信用卡收單機構向發卡銀行
    請款之用，甲○○復將該簽帳單之特約商店存根聯，交付予
    店員乙○○而行使之，致不知情之乙○○於核對甲○○身分
    證及信用卡持卡人欄姓名一致後，陷於錯誤而交付財物，後
    經警方依銀樓之監視器錄影擷取畫面，循線查悉上情。
  (二)於九十二年五月二日下午四時二十五分許，在彰化縣彰化市
    ○○街九號「衣學院服飾店」內，趁庚○○不注意之際，竊
    取其置放於櫃臺上之夏普廠ＧＸＩ九八型號行動電話一支，
    得手後，旋於同日前往臺南市○○路八十八號之「中美通訊
    社」，將上開行動電話以九千元之代價售予不知情之通訊社
    負責人蔡明主，後經警循線查悉上情。
  (三)於九十二年六月下旬某日，在桃園縣桃園市○○街十九號之
    「三朵花服飾」店內，佯稱購買洋裝，而趁丁○○包裝之際
    ，趁機竊取其皮夾一個（內有丁○○之身分證、機車駕駛執
    照、機車行照各一張、提款卡及少許現金等物）得手後，再
    於同年六月下旬某不詳時間，在其臺南縣麻豆鎮安正里一鄰
    前班五號之住處內，將自己之照片，黏貼至上開所竊得之丁○○之駕駛執照上以變造該駕駛執照，足生損害於丁○○及
    監理機關對於駕照管理之正確性。
  (四)於九十二年八月十五日某時，前往臺南市○○路○段一九二
    巷四十號由彭健鈞所經營之「嘉誠中古手機行」，而將其持
    有之ＳＯＮＹ牌Ｚ１８型號行動電話一支，以一千元之代價
    售予上開中古手機行；又於九十二年八月二十九日某時，再
    度前往上開中古手機行，同樣將其持有之ＳＡＭＳＵＮＧ廠
    Ａ２８８型號、ＮＸＸＯ廠８２１０型號行動電話各一支，
    合計以四千四百元之代價售予該手機行，並先後在如附表一
    編號一、二所示之時間，在維修單上虛擬記載「陳忠信」之
    身分資料後，連續偽造如附表一編號一、二所示之指印及署
    押後，交予知情之彭健鈞而行使之，足生損害於「陳忠信」
    及購買中古手機之顧客。
  (五)九十二年九月十日下午三時許，在臺南市○○路二六七號某
    服飾店內，佯稱購買衣服，而趁店員丙○○不注意之際，竊
    取其皮包一個（內有丙○○身分證、健保卡、彰化商業銀行
    金融卡、第一銀行信用卡＜卡號：00000000000
    00000號＞各一張）得手後，甲○○旋於附表二所示之
    時間、地點至附表二所示之特約商店內，購買如附表二所示
    之商品，並分別盜刷如附表二所示之金額，並因此或在信用
    卡傳統簽帳單一式二聯（含顧客存根聯及特約商店存根聯）
    以複寫方式偽造及或在電子式簽帳單上偽造「李逸蓉」之署
    押（應係「丙○○」之筆誤），而偽造該信用卡簽帳單，藉
    以表示名義持卡人確認交易標的及金額，及向發卡銀行請求
    撥付消費款項予特約商店之意，並作為特約商店經由信用卡
    收單機構向發卡銀行請款之用，並將偽造完成之簽帳單之商
    店存根聯或電子式簽帳單，交付予該特約商店店員以行使之
    ，致該特約商店店員陷於錯誤而交付財物，足生損害於丙○○、該特約商店、第一商業銀行及聯合信用卡中心對於信用
    卡管理之正確性。甲○○於順利詐得附表二之二支行動電話
    後，旋於同日晚間九時許，再度前往上開由彭健鈞所經營之
    嘉誠中古手機行，連同其持有之ＢＥＮＱ廠Ｓ６５０Ｄ型號
    之行動電話一支，以一萬五千二百元之代價，售予上開手機
    行，並在如附表一編號三之維修單上虛擬記載「陳忠信」之
    身分資料後，偽造如附表一編號三所示之指印及署押後，交
    予知情之彭健鈞而行使之，足生損害於「陳忠信」及購買中
    古手機之顧客。後經長壽村電解水生成器負責人潘龍慶提供
    監視擷取照片，始循線查悉上情。
  (六)於九十二年九月二十九日晚間七時四十分許，在桃園縣桃園
    市○○街二十號內，佯稱購買化妝品，而趁己○○進入工作
    室內取箱子之際，竊取其皮夾一個（內有二千五百元），得
    手後，甲○○將皮包置入其右邊褲子口袋，而欲騎乘腳踏車
    離去之際，隨即為己○○發覺，並呼喊鄰居盧伯淵加以阻攔
    ，甲○○為脫免罪責，竟持上開已換貼甲○○照片而遭變造
    之駕駛執照（原為丁○○所有），出示與己○○、盧伯淵而
    行使之，足生損害於丁○○，後經送警局法辦，而查悉上情
    。
三、處罰條文：
    修正後刑法第二條第一項前段，刑法第二百十六條、第二百
    十條、第二百十九條，行為時刑法第二百十二條、第三百二
    十條第一項、第三百三十九條第一項，修正前刑法第五十六
    條、第五十五條、第三十八條第一項第二款，罰金罰鍰提高
    標準條例第一條前段。
四、附記事項：
  (一)犯罪事實(一)、(四)、(五)部分雖未據起訴，然與起訴部分有連續
    犯及牽連犯之裁判上一罪關係，本院自應予以審究。
  (二)扣案之遭變造之「丁○○」機車駕駛執照上之甲○○照片一
    幀，為被告所有，供其犯罪所用之物，爰依修正前刑法第三
    十八條第一項第二款宣告沒收；附表一所示之買賣維修單上
    之「陳忠信」署押三枚、指印十二枚、附表二所示簽帳單上
    之「李逸蓉」署押三枚，爰依刑法第二百十九條宣告沒收。
五、協商判決除有刑事訴訟法第四百五十五條之四第一項第一款
    於本訊問程序終結前，被告撤銷協商合意或檢察官撤回協商
    聲請者；第二款被告協商之意思非出於自由意志者；第四款
    被告所犯之罪非第四百五十五條之二第一項所定得以協商判
    決者；第六款被告有其他較重之裁判上一罪之犯罪事實者；
    第七款法院認應諭知免刑或免訴、不受理者情形之一，及違
    反同條第二項「法院應於協商合意範圍內為判決；法院為協
    商判決所科之刑，以宣告緩刑或二年以下有期徒刑、拘役或
    罰金為限」之規定者外，不得上訴。
六、如有前項得上訴之情形者，得自收受判決送達之日起十日內
    ，向本院提出上訴書狀，上訴於第二審法院。
中    華    民    國    95    年    8     月    25    日
                                  書記官  邱仲騏
                                  法  官  袁雪華
上正本證明與原本無異。
                                  書記官  邱仲騏
中    華    民    國    95    年    8     月    25    日
附錄本案論罪科刑之法條：
中華民國刑法第216條
（行使偽造變造或登載不實之文書罪）
行使第 210 條至第 215 條之文書者，依偽造、變造文書或登載
不實事項或使登載不實事項之規定處斷。
中華民國刑法第210條
（偽造變造私文書罪）
偽造、變造私文書，足以生損害於公眾或他人者，處 5 年以下有
期徒刑。
中華民國刑法第219條
（沒收之特例）
偽造之印章、印文或署押，不問屬於犯人與否，沒收之。
行為時中華民國刑法第212條
（偽造變造特種文書罪）
偽造、變造護照、旅券、免許證、特許證及關於品行、能力服務
或其他相類之證書、介紹書，足以生損害於公眾或他人者，處1
年以下有期徒刑、拘役或3 百元以下罰金。
中華民國刑法第320條第1項
（普通竊盜罪、竊佔罪）
意圖為自己或第三人不法之所有，而竊取他人之動產者，為竊盜
罪，處 5 年以下有期徒刑、拘役或 5 百元以下罰金。
中華民國刑法第339條第1項
（普通詐欺罪）
意圖為自己或第三人不法之所有，以詐術使人將本人或第三人之
物交付者，處5 年以下有期徒刑、拘役或科或併科1 千元以下罰
金。
附表一
┌──┬──────┬─────────────────┬────────────┐
│編號│  偽造時間  │       單   據   名   稱          │    偽造署押及捺印      │
│    │            │                                  │    之名稱及數量        │
├──┼──────┼─────────────────┼────────────┤
│ 一 │九十二年八月│編號：０一一０一五號嘉誠二手機買賣│偽造「陳忠信」指印四枚、│
│    │十五日      │維修單                            │署押一枚                │
├──┼──────┼─────────────────┼────────────┤
│ 二 │九十二年八月│編號：０一０一七三號嘉誠二手機買賣│偽造「陳忠信」指印四枚、│
│    │二十九日    │維修單                            │署押一枚                │
├──┼──────┼─────────────────┼────────────┤
│ 三 │九十二年九月│編號：０一０一五七號嘉誠二手機買賣│偽造「陳忠信」指印四枚、│
│    │十日        │維修單                            │署押一枚                │
└──┴──────┴─────────────────┴────────────┘
附表二
┌──┬────┬─────┬────┬───────┬────────┬─────────┐
│編號│消費時間│ 消費地點 │商店名稱│遭盜刷之信用卡│購買商品及金額（│ 簽帳單及         │
│    │        │          │及接待之│所有人、銀行及│新臺幣）        │ 偽造之署押及數量 │
│    │        │          │人員    │卡號          │                │                  │
├──┼────┼─────┼────┼───────┼────────┼─────────┤
│ 一 │九十二年│臺南市東區│長壽村電│丙○○所有之第│ＯＫＷＡＰ一六三│電子式簽帳單，偽造│
│    │九月十日│東門路二段│解水生成│一銀行信用卡，│型手機一支，價值│「李逸蓉」署押一枚│
│    │下午三時│一八五號一│器，負責│卡號四五四一八│九千零六十四元  │（應係「丙○○」之│
│    │四十六分│樓        │人潘龍慶│0000000│                │筆誤）            │
│    │許      │          │        │三一０五號    │                │                  │
│    │        │          │        │              │                │                  │
├──┼────┼─────┼────┼───────┼────────┼─────────┤
│ 二 │九十二年│臺南市安平│亞太量販│同上          │ ＯＫＷＡＰ一六 │信用卡傳統簽帳單，│
│    │九月十日│區○○路四│安平店，│              │ 三型手機一支， │以複寫方式偽造一式│
│    │下午四時│十二號    │店員蘇英│              │ 價值八千七百九 │二聯（含顧客存根聯│
│    │五十八許│          │瑞      │              │ 十元           │及特約商店存根聯）│
│    │        │          │        │              │                │偽造「李逸蓉」署押│
│    │        │          │        │              │                │共二枚            │
├──┼────┼─────┼────┼───────┼────────┼─────────┤
│ 三 │九十二年│臺南市西區│ＴＥＳＣ│同上          │欲購買手機，因李│未偽造            │
│    │九月十日│中華西路二│Ｏ特易購│              │逸萱申請停卡，故│                  │
│    │下午五時│段十六號  │店員簡玉│              │未成功。        │                  │
│    │十二分許│          │如      │              │                │                  │
└──┴────┴─────┴────┴───────┴────────┴─────────┘


司法院資訊處製作；財團法人民間司法改革基金會備份。
